【裁判字號】    97,交抗,785
【裁判日期】    970702
【裁判案由】    違反道路交通管理處罰條例
【裁判全文】
臺灣高等法院交通事件裁定             97年度交抗字第785號
抗  告  人
即受處分人  甲○○
上列抗告人因違反道路交通管理處罰條例案件，不服臺灣臺北地
方法院，中華民國97年05月26日交通事件裁定（原審案號：97年
度交聲字第52號），提起抗告，本院裁定如下：
    主  文
抗告駁回。
    理  由
一、原處分意旨略以：受處分人即抗告人﹙下稱抗告人﹚甲○○
    於民國96年10月25日晚間21時42分許，駕駛車號7B-499號營
    業小客車行經臺北市○○路○ 段時，因於行駛道路時使用手
    持式行動電話進行通話，而經警以抗告人有違反道路交通管
    理處罰條例第31條之1 第1 項規定之行為，當場掣單舉發。
    嗣原處分機關即臺北市交通事件裁決所經調查結果，仍認抗
    告人確有前開違規行為，乃依上開條例第31條之1第1項及違
    反道路交通管理事件統一裁罰基準及處理細則之規定，裁罰
    抗告人新台幣（下同）3,000元。
二、原裁定意旨略以：原裁定經訊問證人即舉發員警吳東城及陳
    世章具結陳述抗告人甲○○於本件事發當時，確實手持行動
    電話在接聽，且經攔停下車後依印象，抗告人未再撥打電話
    ；又復查抗告人之行動電話0000000000之雙向通聯紀錄，依
    該紀錄所示，抗告人所使用之該行動電話於同日時43分30秒
    起，有與600666號電話通話9 秒，據台灣大車隊股份有限公
    司函覆原審法院，抗告人在96年10月25日晚間21時37分接獲
    內湖區○○路○ 段179 巷69弄搭載乘客之任務，並於同日晚
    間21時48分搭載到乘客，又600666號電話係該公司供隊員查
    詢乘客等候地址、問路或乘客穿著等事宜之專用電話，經核
    上開通聯紀錄之通話起迄時間雖與違規單所載之違規時間稍
    有出入，惟違規時間既係證人吳東城攔停之後倒推出來的時
    間，本非精準。又抗告人辯稱其係遭攔停後始打電話至公司
    回報云云，但若該日21時43分30秒起抗告人通話9 秒之該通
    紀錄，確係被告撥打至公司表示因被攔停而無法執行職務之
    電話，則何以於當日晚間21時48分抗告人仍成功搭載到客人
    ？再核對抗告人接獲搭載乘客訊息以及抗告人撥打電話至公
    司之時間先後，證人吳東城所證稱抗告人於攔停後表示說因
    為其找不到客戶要聯絡，所以才違規撥打行動電話等情，顯
    屬可採。是以前揭通聯紀錄中，異議人於96年10月25日晚間
    21時43分30秒起，與600666號電話通話9 秒之該通電話，即
    為證人吳東城、陳世章所見抗告人於行駛時，違規使用行動
    電話所進行之通話。至抗告人辯稱伊係因遭攔停之後，始撥
    打電話云云，則並不可採，其異議為無理由，應予駁回等語
    。
三、本件抗告意旨略以：抗告人指稱伊於96年10月25日晚間21時
    30分許，駕駛車號7B-499號營業小客車行經台北市○○路○
    段179 巷口與環山路口，當時伊是接到公司客戶叫車，找不
    到門號，所以拿起衛星導航遙控器找路，不是拿行動電話；
    且證人即舉發員警吳東城於原審訊問，所言不實，而伊亦不
    不服證人即員警陳世章與吳東城為同事，說詞無法佐證；至
    於伊使用行動電話0000000000門號於96年10月25日晚間21時
    33分14秒起與0000000000號客戶通話當時，是由於被吳員攔
    停打電話給客戶告知無法載客，又據伊所屬台灣大車隊股份
    有限公司函覆原審指稱伊於96年10月25日晚間21時48分載到
    乘客，可與客戶查證，伊並沒有載到乘客等語。
四、經查：
  (一)按汽車駕駛人於行駛道路時，使用手持式行動電話進行撥接
    或通話者，處3,000 元罰鍰，道路交通管理處罰條例第31條
    之1第1項定有明文。
  (二)本件抗告人於前揭時間於前揭地點，駕駛車號7B-499號營業
    小客車行駛於道路時使用手持式行動電話進行通話，業經證
    人即舉發員警吳東城及陳世章具結證稱無誤﹙參見臺灣臺北
    地方法院97年度交聲字第52號卷第20頁背面至21頁、第41頁
    ，下稱「原審卷」﹚。且原審調閱抗告人手機0000000000門
    號之雙向通聯紀錄：１、於96年10月25日晚間21時33分14秒
    起，與0000000000號電話通話46秒；２、於同日時43分30秒
    起，有與600666號電話通話9 秒；３、其後於同日22時18分
    12秒始另與0000000000號電話通話17秒﹙參見原審卷第34頁
    ﹚。另據台灣大車隊股份有限公司函覆原審，抗告人在96年
    10月25日晚間21時37分接獲內湖區○○路○段3179巷69弄搭
    載乘客之任務，並於同日晚間21時48分搭載到乘客，又通聯
    紀錄上600666號電話係該公司供隊員查詢乘客等候地址、問
    路或乘客穿著等事宜之專用電話，而0000000000號電話則非
    該公司所使用，此有台灣大車隊股份有限公司97年04月14日
    台車隊總字第97012 號函在卷可稽﹙參見原審卷第52頁﹚。
    經核上開通聯紀錄之通話起迄時間雖與違規單所載之違規時
    間稍有出入，惟違規時間既係證人吳東城攔停之後倒推出來
    的時間，本非精準。抗告人雖辯稱於車上非持手持行動電話
    通話乃是手握衛星導航遙控器且遭攔下後有在車上撥打電話
    回公司並未搭載到客戶且證人即員警吳東城與陳世章是同事
    ，不服其證詞等語抗辯，然抗告人既係於當日晚間21時37分
    始接獲搭載乘客之任務，其所辯通聯記錄上21時33分之通話
    是向公司報告找不到地址，顯非事實，而且該受話方之門號
    亦非台灣大車隊股份有限公司所使用。再者，抗告人辯稱其
    係遭攔停後始打電話至公司回報云云，但若該日21時43分30
    秒起抗告人通話9 秒之該通紀錄，確如抗告人所稱乃撥打至
    公司表示因被攔停而無法執行職務之電話，則何以於當日晚
    間21時48分抗告人仍完成該次搭載乘客之任務派遣？再核對
    抗告人接獲搭載乘客訊息以及抗告人撥打電話至公司之時間
    先後，證人吳東城所證稱抗告人於攔停後表示說因為其找不
    到客戶要聯絡，所以才違規撥打行動電話等情，顯屬可採。
    再者證人即舉發員警吳東城、陳世章與抗告人間素不相識，
    無故舊恩怨，當無蓄意構詞誣陷抗告人並陷自身於偽證罪責
    之理，其於具結後所為之證述已足擔保其真實性及憑信性，
    且證人即舉發員警吳東城與陳世章之證稱無矛盾不明之情形
    ，足認其上開證詞堪與採信，是抗告人不服證人即舉發員警
    吳東城與陳世章是同事，證詞有不可信情形，顯係其臆測之
    詞，未有具體證據，不足採信。
  (三)本件抗告人即受處分人既有行駛道路時，使用手持式行動電
    話進行撥接或通話者之違規情式，原處分機關依道路交通管
    理處罰條例第312 條之1 第1 項，當場掣單舉發，核無違誤
    。原審法院據此駁回告人之聲明異議，於法亦無不合。本件
    抗告人抗告意旨仍執陳詞，指摘原審裁定不當，所辯均無可
    採，其抗告核無理由，應予駁回。
據上論結，應依道路交通案件處理辦法第26條，刑事訴訟法第41
2 條，裁定如主文。
中    華    民    國    97    年    7     月    2     日
                  刑事第十五庭審判長法  官  吳昭瑩
                                    法  官  蘇隆惠
                                    法  官  李釱任
以上正本證明與原本無異。
不得再抗告。
                                    書記官  洪秋帆
中    華    民    國    97    年    7     月    8     日


司法院資訊處製作；財團法人民間司法改革基金會備份。
